# 请教陈版，贷款平台账务，

提问人：luobincn 时间：2011-12-01 15:29:15
陈版，我公司是国开行制定贷款平台，由国开行，我公司和实际用款单位三方签订借款协议，国开行为贷款人，我公司为借款人，第三方（多方）为用款单位，借款、还款均通过我公司账户过渡，但我公司实际不使用任何款项，请问我公司如何核算这样的会计业务。

回答人：chenyiwei
不清楚具体背景，是否应作为转贷处理？如果你公司实际上在这一过程中对用款单位起到了担保作用，即无论用款单位是否向你公司还本付息，你公司都必须按约定向银行还本付息的，则应按总额法处理，分别确认利息收入和利息支出，不能互相抵销。

提问人：luobincn 时间：2011-12-01 15:59:40
我公司实质上是起担保作用，如果实际用款人无力偿还，我公司需代偿，因为国开行原系政策性银行，所以时间用款人一般为政府事业单位或国企。我认为该部分如果作为我公司的长期借款和应收款在报表中进行列报的话，对公司报表影响比较大，所以，个人认为作为表外项目进行披露，不知妥否！谢谢

回答人：chenyiwei
对照《企业会计准则第 37 号——金融工具列报》及其应用指南、讲解中对金融资产、金融负债抵销列报的相关规定，这种情况很可能不符合抵销列报应满足的条件。